【裁判字號】    98,交聲,210
【裁判日期】    980320
【裁判案由】    聲明異議
【裁判全文】
臺灣高雄地方法院交通事件裁定         98年度交聲字第207號
                                     98年度交聲字第208號
                                     98年度交聲字第209號
                                     98年度交聲字第210號
                                     98年度交聲字第211號
原處分機關  高雄市政府交通局
代  表  人  甲○○
異  議  人
即受處分人  金太祥股份有限公司
代  表  人  乙○○
上列異議人即受處分人因違反道路交通管理處罰條例案件，對於
高雄市政府交通局所為如附表所示之違反道路交通管理事件裁決
書處分聲明異議，本院裁定如下：
    主  文
異議均駁回。
    理  由
一、原處分意旨略以：異議人即受處分人金太祥股份有限公司（
    下稱金太祥公司）所有之車牌號碼ZW－1579號自用小客車，
    於如附表所示時地，因如附表所示之違規事實，經如附表所
    示舉發機關警員依如附表所示之規定製單舉發，嗣由原處分
    機關依如附表所示之規定，於民國98年1 月6 日以如附表所
    示單號之裁決書裁處如附表所示之罰鍰在案。
二、聲明異議意旨略以：車牌號碼ZW－1579號自用小客車係異議
    人之股東甘國明出資、以異議人之名義購買，屬甘國明之私
    人轎車，附表所示違反道路交通管理處罰條例之行為，均係
    甘國明所為，應由甘國明負責，且異議人不知有收到舉發機
    關寄送之舉發違反道路交通管理事件通知單（下稱舉發通知
    單），原處分機關逕以裁決如附表所示之處分，尚有未恰，
    爰提出聲明異議等語。
三、按汽車行駛於道路上，其駕駛人或前座乘客未繫安全帶者，
    處駕駛人新臺幣（下同）1,500 元罰鍰；汽車駕駛人，行車
    速度超過規定之最高時速，或低於規定之最低時速，除有第
    43條第1 項第2 款情形外，處1,200 元以上2,400 元以下罰
    鍰；汽車駕駛人停車時，併排停車，處600 元以上1,200 元
    以下罰鍰；汽車駕駛人，駕駛汽車不遵守道路交通標誌、標
    線、號誌之指示者，處900 元以上1,800 元以下罰鍰，道路
    交通管理處罰條例第31條第1 項、第40條第1 項、第56條第
    1 項第6 款、第60條第2 項第3 款分別定有明文。次按對於
    機關、法人或非法人之團體為送達者，應向其代表人或管理
    人為之；對於機關、法人、非法人之團體之代表人或管理人
    為送達者，應向其機關所在地、事務所或營業所行之；於應
    送達處所不獲會晤應受送達人時，得將文書付與有辨別事理
    能力之同居人、受僱人或應送達處所之接收郵件人員，行政
    程序法第69條第2 項、第72條第2 項、第73條第1 項，亦有
    明文。是文書送達法人之事務所或營業場所，付與有辨別事
    理能力之受雇人者，依上開規定，已生送達之效力。經查：
  (一)車牌號碼ZW－1579號自用小客車於如附表所示時地，分別有
    如附表所示違規行為，且上開自小客車於違規行為時，登記
    之所有人為異議人之事實，有如附表所示單號之舉發違反道
    路交通管理事件通知書（下稱舉發通知單）、違反道路交通
    管理事件裁決書（下稱裁決書）、舉發照片可證，復為異議
    人所不爭執，均堪信為真實。
  (二)上開自小客車係異議人出資購買之事實，業據證人呂念祖於
    本院審理中證述綦詳，並證稱：伊與甘國明係金太祥公司之
    出資股東，伊2 人於93年間出資受讓金太祥公司，由伊負責
    業務即貨品採購、接洽客戶部分，甘國明負責財務部分，因
    伊2 人信用不良，故委請乙○○擔任公司負責人，乙○○只
    領公司薪水並未出資，金太祥公司出錢購買車牌號碼WP－96
    88號、ZW－1597號自小客車各1 部，分別交由伊與甘國明使
    用，價金係由金太祥公司以支票付款等語。核與證人甘國明
    於本院審理中證稱：92、93年間，伊與呂念祖出資經營金太
    祥公司，由呂念祖負責業務，伊負責資金調度，伊原本不認
    識乙○○，係呂念祖找乙○○擔任負責人，金太祥公司出錢
    購買車牌號碼WP－9688號、ZW－1597號自小客車各1 部，分
    別交由甘國明與伊使用等語相符。參以證人呂念祖、甘國明
    分別負責異議人之業務、財務工作，其2 人為拓展公司業務
    或調度資金，衡情自有使用交通工具之必要。又證人呂念祖
    、甘國明出資經營金太祥公司，其出資額既已成為公司之資
    產，故以異議人之資金及名義購買上開自小客車，異議人自
    為該自小客車之所有人甚明。是異議人辯稱：上開自小客車
    非異議人所有等語，不足採信。
  (三)又異議人自93年間至94年12月底止，在高雄市○○區○○路
    49號1 樓營業之事實，業據證人呂念祖於本院審理中證述明
    確，核與證人甘國明於本院審理中證述異議人經營期間、地
    點等之陳述相符。又如附表編號1 至3 、5 所示舉發通知單
    ，已由異議人有辨別事理能力之受雇人代收之事實，亦據證
    人呂念祖於本院審理中證述綦詳，並有上開編號舉發通知單
    之送達證書在卷可參，均堪認定。另如附表編號4 所示之舉
    發通知單雖無送達證書或回執可資證明業已送達。然本院審
    酌：(1)該舉發通知單係以掛號寄出，寄出時間為95年11月16
    日或17日，有交寄大宗掛號函件存根可佐，而在臺灣本島寄
    交掛號郵件至臺灣本島，其郵務期間不須數日，此為公眾週
    知之事實，是該自高雄縣某郵局以掛號投遞至高雄市區之郵
    件，依通常情形，應可於數日內投遞完成，益徵該郵件送至
    異議人之高雄市○○區○○路49號1 樓營業處所時，異議人
    尚未停止營業，此從如附表編號5 所示舉發通知單於94年12
    月1 日送達異議人上址時，仍有公司員工收受文書乙節，亦
    可窺知。(2)證人呂念祖於本院審理中證稱：金太祥公司之部
    分員工在1 樓工作，會幫忙收信等語；及如附表編號1 至3
    、5 所示以雙掛號送達之舉發通知單均送達異議人之事實，
    足見我國掛號郵件送達正確率極高；參以郵務人員對掛號郵
    件之投遞通常會慎重看待之常情，堪認如附表編號4 所示之
    舉發通知單已合法送達異議人。是縱異議人之受雇人代收舉
    發通知單後未交付乙○○，亦無礙於送達之效力，異議人辯
    稱：未收受舉發通知單等語，亦難採信。而依卷附之如附表
    編號1 至4 所示裁決書之記載，異議人上開違規行為之應到
    案日期如附表編號1 至4 所載，卻未曾向原處分機關提出陳
    述單，顯已逾到案期限60日以上，依違反道路交通管理事件
    統一裁罰基準表之規定，原處分機關自得裁罰異議人如附表
    所示之罰鍰，並無不當。
四、綜上所述，異議人所有之上開自小客車確有於前揭時地，如
    附表所示之違規行為，原處分機關依如附表所示規定予以裁
    罰，核均無違誤，異議人之異議均無理由，自應均將其異議
    駁回。
據上論斷，應依道路交通案件處理辦法第19條，裁定如主文
中    華    民    國    98    年    3     月    20    日
                  交通法庭    法  官  方錦源
以上正本證明與原本無異。
如不服本裁定，應於裁定送達後5 日內向本院提出抗告狀。
中    華    民    國    98    年    3     月    20    日
                              書記官  鄧思辰
附表：
┌──┬─────┬────┬────┬────┬────┬──────┬────┐
│編號│案      號│違規時間│違規事實│裁決日期│違反法條│舉發單位送達│應到案日│
│    │          │、地點  │        │裁決案號│處罰主文│情形        │期      │
│    │          │（民國）│        │送達情形│        │            │        │
├──┼─────┼────┼────┼────┼────┼──────┼────┤
│ 1  │98年度交聲│94年6 月│併排停車│98年1 月│道路交通│高雄市政府警│94年8 月│
│    │字第207號 │28日下午│        │6 日高市│管理處罰│察局交通大隊│31日前  │
│    │          │2 時56分│        │交裁字第│條例第56│94年7 月20日│        │
│    │          │高雄市民│        │裁32-BY4│條第1 項│高市警交相字│        │
│    │          │生路    │        │002345號│第6 款罰│第BY0000000 │        │
│    │          │        │        │（98年1 │鍰新台幣│號（94年7 月│        │
│    │          │        │        │月12日送│（下同）│25日送達異議│        │
│    │          │        │        │達乙○○│1,200元 │人）        │        │
│    │          │        │        │）      │        │            │        │
├──┼─────┼────┼────┼────┼────┼──────┼────┤
│ 2  │98年度交聲│94年8 月│不遵守道│98年1 月│道路交通│高雄市政府警│94年10月│
│    │字第208號 │19日上午│路交通標│6 日高市│管理處罰│察局交通大隊│24日前  │
│    │          │11時34分│線之指示│交裁字第│條例第60│94年9 月13日│        │
│    │          │高雄市中│        │裁32-BE4│條第2 項│高市警交相字│        │
│    │          │華地下道│        │012484號│第3 款罰│第BE0000000 │        │
│    │          │        │        │（98年1 │鍰1,800 │號（94年9 月│        │
│    │          │        │        │月12日送│元      │29 日 送達異│        │
│    │          │        │        │達乙○○│        │議人）      │        │
│    │          │        │        │）      │        │            │        │
├──┼─────┼────┼────┼────┼────┼──────┼────┤
│ 3  │98年度交聲│94年10月│駕駛人行│98年1 月│道路交通│高雄市政府警│94年12月│
│    │字第209 號│14日下午│車速度超│6 日高市│管理處罰│察局交通大隊│16日前  │
│    │          │1 時34分│過規定之│交裁字第│條例第40│94年11月4 日│        │
│    │          │高雄市民│最高時速│裁32-BD4│條第1 項│高市警交相字│        │
│    │          │生路、仁│未滿20公│047319號│罰鍰2,40│第BD0000000 │        │
│    │          │愛路口  │里      │（98年1 │0 元    │號（94年11月│        │
│    │          │        │        │月12日送│        │9 日送達異議│        │
│    │          │        │        │達乙○○│        │人）        │        │
│    │          │        │        │）      │        │            │        │
├──┼─────┼────┼────┼────┼────┼──────┼────┤
│ 4  │98年度交聲│94年10月│同上    │98年1 月│  同上  │高雄縣政府警│94年12月│
│    │字第210號 │26日晚間│        │6 日高市│        │察局94年11月│15日前  │
│    │          │11時58分│        │交裁字第│        │5 日高警交字│        │
│    │          │高雄縣梓│        │裁32-ND9│        │第ND0000000 │        │
│    │          │官鄉信義│        │032914號│        │號（95年11月│        │
│    │          │路、進學│        │（98年1 │        │16日後不久之│        │
│    │          │路口    │        │月12日送│        │某日送達異議│        │
│    │          │        │        │達乙○○│        │人）        │        │
│    │          │        │        │）      │        │            │        │
├──┼─────┼────┼────┼────┼────┼──────┼────┤
│ 5  │98年度交聲│94年11月│汽車行駛│98年1 月│道路交通│高雄市政府警│95年1 月│
│    │字第211號 │23日上午│於道路上│6 日高市│管理處罰│察局交通大隊│10日前  │
│    │          │7時57 分│，其汽車│交裁字第│條例第31│94年12月1 日│        │
│    │          │高雄市中│駕駛人未│裁32-BH4│條第1 項│高市警交相字│        │
│    │          │正路、輔│繫安全帶│008740號│罰鍰1,50│第BH0000000 │        │
│    │          │仁路口  │        │（98年1 │0 元    │號（94年12月│        │
│    │          │        │        │月12日送│        │9 日送達異議│        │
│    │          │        │        │達乙○○│        │人）        │        │
│    │          │        │        │）      │        │            │        │
└──┴─────┴────┴────┴────┴────┴──────┴────┘


司法院資訊處製作；財團法人民間司法改革基金會備份。
